臺灣高雄地方法院刑事判決　　　　　　　　　　　　　九十年度易字第三六四號
　　公　訴　人　臺灣高雄地方法院檢察署檢察官
　　被　　　告　甲○○
右列被告因傷害等案件，經檢察官提起公訴（九十年度偵字第一○一五一號），本院
判決如左：
    主  文
甲○○傷害人之身體，處有期徒刑參月，如易科罰金，以參佰元折算壹日。又損壞他
人之小客車左後視鏡，處罰金參仟元，如易服勞役，以參佰元折算壹日。
    事  實
一、甲○○為乙○○擔任負責人之華興交通公司所屬計程車承租人吳志盛之弟，而任
    吳志盛承租華興交通公司計程車之連帶保證人。因吳志盛積欠乙○○公司車租及
    汽車修理費用共計約新台幣（下同）二十二萬元未還，而與乙○○間有債務糾紛
    。民國（下同）九十年五月八日凌晨三時三十分許，乙○○在高雄市前金區○○
    ○路、河東路路口遇見甲○○駕駛車號ＰＴ—八四九號營業用小客車，正在該處
    排班，遂上前索討欠款未果，詎甲○○竟因而心生不滿，駕車尾隨乙○○駕駛之
    車號ＹＲ—五五二六號自用小客車，迄當日三時至四時之間，甲○○駕車尾隨乙
    ○○所駕之上開車輛至高雄市苓雅區○○○路一０一號前（五福路、成功路路口
    附近），竟基於毀損之犯意，駕車衝撞乙○○之自用小客車，致該車左後照鏡損
    壞，並在乙○○下車查看時，又另起傷害之犯意，駕車衝撞乙○○，乙○○一時
    閃避不及，遭擦撞倒地，因而受有枕部挫傷併頭皮壓痛、左手食指挫裂傷約零點
    二公分、右肘挫擦傷一乘以一公分之傷害。
二、案經乙○○訴由高雄市政府警察局苓雅分局報請臺灣高雄地方法院檢察署檢察官
    偵查起訴，被告經傳拘未著，經本院以九十年十月二十四日高貴刑敬緝字第一一
    八○號通緝書通緝，經警緝獲到案。
    理  由
一、訊據被告甲○○矢口否認有何傷害、毀損犯行，辯稱：我沒有開車撞乙○○，因
    為那天告訴人向我要我哥哥欠他的錢，但我說我沒有錢，他說那筆錢我有保證，
    要我負責，我要他自行去找我哥哥。我於是就將車開走，後來我下車買煙時，告
    訴人拿一支鋁棒下來，我就趕緊離開云云。惟查：右揭犯罪事實業據告訴人指訴
    綦詳，並有車損相片七幀、驗傷診斷證明書乙紙附卷可稽；而被告及其兄吳志盛
    與告訴人間確有金錢債務糾紛一節，為被告所不否認，並有契約書、本票等件附
    卷可查；又被告亦自承有在案發現場與告訴人相遇之事實，查被告先前排班距離
    案發地點尚有相當距離，若被告無尾隨告訴人行為，為何會在五福、成功路路口
    處再度與告訴人巧遇？且告訴人之車輛為賓士之豪華自小客車，車子左後視已遭
    撞損，並於車子左側車門處留有一條專屬計程車之黃色擦撞痕，有前揭相片七幀
    可按，果非被告開車加以擦撞，告訴人應無於上開豪華車輛自劃黃色線痕及故意
    將車左後視鏡毀損之理；是被告因不滿告訴人索債，而開車尾隨告訴人至案發地
    點，駕車衝撞告訴人人車等情，殆以認定。本件事證明確，被告犯行堪予認定，
    應予依法論科。
二、核被告所為係犯刑法第二百七十七條第一項之傷害罪、同法第三百五十四條之毀
    損罪。其所犯上開二罪，犯意各別，行為亦殊，應予分論併罰。公訴意旨認被告
    以一傷害犯意，接續數次駕車衝撞告訴人人車，該數個駕車衝撞之單一行為應評
    價為一傷害行為之數個動作，而屬接續犯。其所犯上開二罪間，有方法目的行為
    之牽連關係，應依刑法第五十五條規定後段，從一重處斷。然被告果原先即欲傷
    害告訴人乙○○，大可直接駕車衝撞乙○○，而無須駕車先擦撞告訴人乙○○所
    駕駛之自小客車後再駕車衝撞乙○○，其顯係另行起意，且傷害與毀損之犯意、
    行為均不同，被告上述傷害、毀損之犯行應分論併罰，公訴意旨尚有未洽。爰審
    酌被告素行不良，欠債又犯此二罪行，惡性非輕，被害人傷勢非重，被告犯後經
    通緝始到案，其犯後之態度不佳及其他一切情狀，分別量處如主文所示之刑，並
    分別諭知易科罰金、易服勞役之折算標準，以示懲儆。
據上論斷，應依刑事訴訟法第二百九十九條第一項前段、刑法第二百七十七條第一項
、第三百五十四條、第四十一條第一項、第四十二條第二項、罰金罰鍰提高標準條例
第一條前段、第二條，判決如主文。
本案經檢察官蔡麗宜到庭執行職務。
中      華      民      國      九十一      年      三      月    八    日
                                  臺灣高雄地方法院刑事第六庭
                                      法  官  張世賢
右正本證明與原本無異。
如不服本判決，應於判決送達後十日內，向本院提出上訴狀。
                                      書記官  蔡琬玲
中      華      民      國    九十一      年      三      月    八    日
附錄所犯法條：
中華民國刑法第二百七十六條
 (過失致死罪)
因過失致人於死者，處二年以下有期徒刑、拘役或二千元以下罰金。
從事業務之人，因業務上之過失犯前項之罪者，處五年以下有期徒刑或拘役，得併科
三千元以下罰金。
中華民國刑法第三百五十四條
 (毀損器物罪)
毀棄、損壞前二條以外之他人之物或令致不堪用，足以生損害於公眾或他人者，處二
年以下有期徒刑、拘役或五百元以下罰金。
